臺灣雲林地方法院刑事判決　　　　　　　　　　　　　九十三年度易字第三三三號
　　公　訴　人　臺灣雲林地方法院檢察署檢察官
　　被　　　告　丙○○
右列被告因竊盜案件，經檢察官提起公訴（九十三年度偵字第三三二五、三三六一號
），被告於準備程序中就被訴事實為有罪之陳述，受命法官於聽取當事人之意見後，
本院合議庭裁定改由受命法官獨任以簡式審判程序審理，判決如左：
    主  文
丙○○竊盜，累犯，處有期徒刑肆月，如易科罰金，以參佰元折算壹日；又共同行使
變造特許證，足以生損害於公眾或他人，累犯，處有期徒刑肆月，如易科罰金，以參
佰元折算壹日；又竊盜，累犯，處有期徒刑肆月，如易科罰金，以參佰元折算壹日；
應執行有期徒刑拾月，如易科罰金，以參佰元折算壹日。
    事實及理由
壹、程序事項：
    被告丙○○所犯為死刑、無期徒刑、最輕本刑為三年以上有期徒刑之罪或高等法
    院管轄第一審案件以外之案件，而於本院準備程序進行中，被告就被訴事實為有
    罪之陳述，經法官告知簡式審判程序之旨，並聽取公訴人、被告之意見後，經本
    院合議庭裁定由受命法官獨任進行簡式審判程序，合先敘明。
貳、實體事項：
  一、構成犯罪事實：
      丙○○前曾於民國九十年間因違反毒品危害防制條例案件，經臺灣板橋地方法
      院於九十一年三月二十八日，以九十一年度簡字第四六號判處有期徒刑四月確
      定，甫於九十二年四月十五日易科罰金執行完畢。詎仍不知悔改，竟基於為自
      己不法所有之意圖，於九十三年八月十日上午六時許，在雲林縣水林鄉○○村
      ○○路十八之六號前，見李豐裕所有，而由乙○○騎用之車牌號碼ＬＸＴ—五
      五三號黑色重型機車停放該處，無人看管，乃趁無人注意之際，以自備鑰匙一
      支（未扣案）插入該部機車電門，發動引擎，將之騎走而竊取。得手後，留供
      己代步用。又為免遭人發覺其所騎乘之機車為贓車，竟旋於同日上午十一時許
      ，另與綽號「阿達」之真實姓名、年籍均不詳之成年男子基於行使變造特種文
      書之犯意聯絡，在雲林縣口湖鄉○○○路旁，以黑色簽字筆及白色膠帶（均未
      扣案），共同將上開機車之車牌號碼變造為「ＩＹＩ—五六八號」，並將機車
      車身改漆為銀色，以利行駛時可躲避查緝，足以生損害於公路監理機關對於車
      牌管理之正確性及李豐裕、乙○○。嗣於九十三年八月十二日上午六時二十分
      許，適丙○○騎乘上開懸掛變造車牌機車行經雲林縣口湖鄉謝厝村拉拔五十八
      號前時，不慎衝入路旁水溝，為到場處理車禍事故員警查覺該部機車係贓車，
      方循線查悉上情，並於同日移送臺灣雲林地方法院檢察署（以下簡稱雲林地檢
      署）偵辦。丙○○於經雲林地檢署檢察官訊畢釋回後，竟又另行起意，基於為
      自己不法所有之意圖，於九十三年八月十三日晚上八時三十分許，在雲林縣水
      林鄉○○村○○路五十二之二號前，見李世昌所有，而由甲○○騎用之車牌號
      碼ＨＪＺ—００六號重型機車鑰匙插在引擎電門上未取下，且無人看管，乃趁
      無人注意之際，直接發動引擎，將之騎走而竊取。得手後，留供己代步用。嗣
      於九十三年八月十六日下午二時五十分許，適丙○○騎乘ＨＪＺ—００六號機
      車行經其位於雲林縣水林鄉順興村七十八號住處後方之產業道路時，為警當場
      查獲。
  二、認定犯罪事實所憑之證據及理由：
      右揭犯罪事實，業據被告丙○○於審理時坦承不諱，核與被害人甲○○於警詢
      時指訴、證人乙○○於偵查中證述情節相符，並有照片八張、贓物認領保管單
      、贓物認領領據、雲林縣警察局尋獲電腦輸入單各一紙、車輛竊盜資料個別查
      詢報表二紙附卷可稽，足見被告自白與事實相符，應可採信，事證明確，被告
      犯行應堪認定。
  三、論罪科刑之理由：
      (一)按汽車牌照為公路監理機關所發給，固具有公文書性質，惟依道路交通安全
        規則第八條之規定，汽車牌照僅為行車之許可憑證，當屬刑法第二百十二條
        所列特許證之一種（最高法院六十三年度臺上字第一五五○號判例參照）。
        是核被告丙○○第一次及第二次竊取機車之行為，均係犯刑法第三百二十條
        第一項之竊盜罪，變造車牌後騎乘機車之行為，係犯刑法第二百十二條、第
        二百十六條之行使變造特許證罪。被告就變造車牌之犯行與綽號「阿達」之
        真實姓名、年籍均不詳之成年男子間有犯意聯絡及行為分擔，為共同正犯。
        被告變造車牌之低度行為應為變造完成後行使之高度行為所吸收，不另論罪
        。再被告於審理中迭次稱所為二次竊盜行為間，並非基於概括犯意，而是臨
        時起意，且稱以「一開始沒有想說要去犯那麼多案子」一語，足見被告確已
        明瞭連續犯與數罪併罰之區別，其主觀上應無概括犯意，要無可疑；參以被
        告係於第一次行竊遭查獲，經雲林地檢署檢察官訊畢令限制住居後，隔日方
        再為竊盜行為，則被告第二次之竊盜行為犯意應係另起，益臻明確。又被告
        竊取機車之目的係在供己代步用，並非為供變造車牌或行使變造車牌，二者
        間實難想像有何方法結果之牽連關係，起訴意旨認被告第一次竊盜犯行與行
        使變造特種文書犯行間有牽連犯關係，容有誤會。是被告所犯上開三罪應係
        犯意各別，而所犯竊盜罪與行使變造特許證罪間又罪名互異，應分論併罰。
      (二)被告前曾於九十年間因違反毒品危害防制條例案件，經臺灣板橋地方法院於
        九十一年三月二十八日，以九十一年度簡字第四六號判處有期徒刑四月確定
        ，甫於九十二年四月十五日易科罰金執行完畢，有臺灣高等法院被告全國前
        案紀錄表一份在卷可參，其於五年內再犯本件有期徒刑以上之罪，為累犯，
        應依刑法第四十七條規定，加重其刑，並就被告所犯上開三罪，分別依規定
        遞加其刑。
      (三)爰審酌被告犯罪之目的單純、手段平和、所生危害非鉅、犯罪後態度良好等
        一切情狀，分別量處如主文所示之刑，並諭知易科罰金之折算標準。
  四、適用之法律：
      (一)刑事訴訟法第二百七十三條之一第一項、第二百九十九條第一項前段。
      (二)刑法第三百二十條第一項、第二百十二條、第二百十六條、第二十八條、第
        四十七條、第五十一條第五款、第四十一條第一項前段。
      (三)罰金罰鍰提高標準條例第一條前段、第二條。
本案經檢察官丁○○到庭執行職務。
中      華      民      國      九十三    年    十一    月    二十九    日
                                         臺灣雲林地方法院刑事第五庭
                                             法  官  廖  淑  華
右正本證明與原本無異。
如不服本判決，應於判決送達後十日內向本院提出上訴狀( 應附繕本 )。
                                             書記官  張  菀  純
中      華      民      國      九十三    年    十一    月    二十九    日
附錄法條：
中華民國刑法第三百二十條(普通竊盜罪、竊佔罪)
意圖為自己或第三人不法之所有，而竊取他人之動產者，為竊盜罪，處五年以下有期
徒刑、拘役或五百元以下罰金。
意圖為自己或第三人不法之利益，而竊佔他人之不動產者，依前項之規定處斷。
前二項之未遂犯罰之。
中華民國刑法第二百一十二條(偽造變造特種文書罪)
偽造、變造護照、旅券、免許證、特許證及關於品行、能力服務或其他相類之證書、
介紹書，足以生損害於公眾或他人者，處一年以下有期徒刑、拘役或三百元以下罰金
。
中華民國刑法第二百一十六條(行使偽造變造或登載不實之文書罪)
行使第二百十條至第二百十五條之文書者，依偽造、變造文書或登載不實事項或使登
載不實事項之規定處斷。
